臺灣雲林地方法院刑事判決
111年度訴字第81號
公  訴  人  臺灣雲林地方檢察署檢察官
被      告  高婉婷


上列被告因傷害案件，經檢察官提起公訴（110年度偵字第9381
號），被告於本院就被訴事實為有罪之陳述，經本院裁定依簡式
審判程序審理，判決如下：
    主    文
高婉婷犯傷害罪，處有期徒刑參月，如易科罰金，以新臺幣壹仟
元折算壹日。扣案之水果刀壹把沒收。
    犯罪事實
一、高婉婷與余孋凌前為同性伴侶關係，高婉婷於民國110年12
    月12日22時51分許，駕駛車牌號碼000-0000號自用小客車（
    下稱本案車輛）前往余孋凌位於雲林縣斗南鎮之租屋處附近
    ，欲找尋余孋凌。高婉婷到場後，余孋凌之父余鑑宸及其胞
    弟余勇勳欲上前阻止高婉婷接近余孋凌，高婉婷見余鑑宸、
    余勇勳靠近，即至本案車輛駕駛座旁置物箱取出其所有之水
    果刀1把，朝余鑑宸、余勇勳揮舞，要求渠等不得接近，余
    鑑宸、余勇勳見狀上前欲搶下高婉婷所持之水果刀，高婉婷
    遂基於傷害之犯意，持該水果刀朝余鑑宸左手揮舞攻擊，並
    在余鑑宸、余勇勳對其壓制之過程中，持該水果刀朝余勇勳
    刺大腿2下，致余鑑宸因而受有雙手撕裂傷10公分之傷害，
    余勇勳則受有左手大拇指、食指撕裂傷、右大腿穿刺傷合併
    肌肉斷裂等傷害。經警據報到場處理，當場扣得水果刀1把
    、行車紀錄器記憶卡1張，而查悉上情。
二、案經余鑑宸、余勇勳訴由雲林縣警察局斗南分局報告臺灣雲
    林地方檢察署檢察官偵查起訴。
    理    由
一、本件被告高婉婷所犯為死刑、無期徒刑、最輕本刑為3年以
    上有期徒刑以外之罪，亦非屬高等法院管轄之第一審案件，
    其於本院審理時就被訴事實為有罪之陳述，經告知簡式審判
    程序之旨後，檢察官、被告對於本件改依簡式審判程序審理
    均表示無意見，本院依刑事訴訟法第273條之1第1項規定，
    裁定進行簡式審判程序。
二、認定犯罪事實所憑之證據及理由：
　　上開犯罪事實，業據被告於本院審理中坦承不諱(見本院卷
    第87頁、第95頁)，並經證人即告訴人余鑑宸、余勇勳、證
    人余孋凌、黃鈺驊於警詢、偵訊時證述在案（見警卷第7頁
    至第20頁、偵卷第127頁至第147頁），且有雲林縣警察局斗
    南分局扣押筆錄、扣押物品目錄表、扣押物品收據各1份、
    行車紀錄器畫面擷圖12張、本案車輛及水果刀照片4張、現
    場照片9張、【余勇勳】國立臺灣大學醫學院附設醫院雲林
    分院診斷證明書2紙及傷勢照片4張、【余鑑宸】天主教若瑟
    醫療財團法人若瑟醫院診斷證明書及傷勢照片3張、本院111
    年4月8日勘驗筆錄1份在卷可稽（見警卷第24頁至第29頁、
    第32頁至第56頁、偵卷第41頁、第43頁、第83頁至第91頁、
    第95頁至第99頁、本院卷第93頁），並有水果刀1把扣案可
    證，足認被告之自白與事實相符，可信為真實。本案事證明
    確，被告犯行堪以認定，應依法論科。
三、論罪科刑：
  ㈠核被告所為，係犯刑法第277條第1項之傷害罪。又被告基於
    傷害之單一犯意，於密接時間、相同地點，以前述一整體傷
    害犯行，接續以水果刀傷害余鑑宸、余勇勳，係在密切接近
    之時間、空間反覆實施，依一般社會健全觀念，難以強行分
    開，在刑法評價上，以視為數個舉動之接續實行，較為合理
    ，為接續犯，僅各論以一罪。再者，被告以一行為同時侵害
    余鑑宸、余勇勳2人之身體法益，係一行為觸犯2個傷害罪名
    ，為同種想像競合犯，應依刑法第55條前段之規定，從一重
    論以傷害罪。
  ㈡爰以行為人之責任為基礎，審酌被告前曾因傷害案件經法院
    論罪科刑之紀錄，有臺灣高等法院被告前案紀錄表在卷足憑
    （見本院卷第5頁），本件又不思理性解決問題，恣意持水
    果刀為傷害行為，所為誠屬不該；惟念被告坦承犯行之犯後
    態度，然未能與余鑑宸、余勇勳和解或賠償其等損失，並考
    量余鑑宸、余勇勳所受傷勢之嚴重程度，兼衡被告犯罪之動
    機、目的、手段，暨其於本院審理時自承之教育程度、家庭
    生活暨經濟狀況（見本院卷第96頁）等一切情狀，量處如主
    文所示之刑，並諭知易科罰金之折算標準。
四、沒收：
　　扣案之水果刀1把，為被告所有且係供其本案傷害犯行所用
    之物，業據被告坦認在卷（見本院卷第93頁），爰依刑法第
    38條第2項前段規定，宣告沒收之。至行車紀錄器記憶卡1張
    ，僅係做為證物使用，並非犯罪工具或犯罪所得，自不予宣
    告沒收。
據上論斷，應依刑事訴訟法第273條之1第1項、第299條第1項前
段，判決如主文。
本案經檢察官林欣儀提起公訴；檢察官林豐正到庭執行職務。
中　　華　　民　　國　　111 　年　　4 　　月　　26　　日
                  刑事第二庭  審判長法  官 王紹銘
                                    法  官 黃麗竹
                                    法  官 簡鈺昕
以上正本證明與原本無異。　　　　　　　　　　　　　　　　
如不服本判決應於收受送達後20日內向本院提出上訴書狀，並應
敘述具體理由；其未敘述上訴理由者，應於上訴期間屆滿後20日
內向本院補提理由書（均須按他造當事人之人數附繕本）「切勿
逕送上級法院」。
                                    書記官 林芳宜 
中　　華　　民　　國　　111 　年　　4 　　月　　26　　日
附錄本案論罪科刑法條全文：
中華民國刑法第277條
傷害人之身體或健康者，處5年以下有期徒刑、拘役或50萬元以
下罰金。
犯前項之罪，因而致人於死者，處無期徒刑或7年以上有期徒刑
；致重傷者，處3年以上10年以下有期徒刑。